【裁判字號】    89,易,1269
【裁判日期】    891002
【裁判案由】    妨害公務等
【裁判全文】
臺灣臺北地方法院刑事判決                        八十九年度易字第一二六九號
    公  訴  人  臺灣臺北地方法院檢察署檢察官
    被      告  丙○○
右列被告因妨害公務案件，經檢察官提起公訴（八十八年度偵字第二一八七五號），
本院判決如左：
    主      文
丙○○對於公務員依法執行職務時，施強暴脅迫，處拘役參拾日，如易科罰金以參佰
元折算壹日；緩刑參年。
    事      實
一、丙○○於民國八十八年八月八日凌晨四時許，駕駛五Ｌ—０六一號計程車從愛國
    西路由西往東方向行駛時，，適遇受委託配合臺北市政府警察局萬華分局康定路
    派出所執行酒醉駕駛拖吊勤務之交通警察大隊第一分隊拖吊車司機乙○○駕駛Ｂ
    Ｉ—九一０號拖吊車正依法執行酒醉拖吊職務，拖吊ＭＢ—四五五號計程車前往
    拖吊場時時，因不滿乙○○隨意超車，遂於同日四時四十分許利用中山南路、愛
    國西路口交通號誌轉為紅燈，而乙○○駕駛前開拖吊車等候紅燈時，丙○○駕駛
    五Ｌ—０六一號計程車停於乙○○拖吊車旁，下其計程車並打開拖吊車右車門坐
    上助手座之位置與乙○○理論，此時乙○○欲以無線電對講機呼叫時，丙○○竟
    基於妨害公務之犯意，用手阻擋乙○○使用無線電話對講機，對拖吊車之駕駛員
    乙○○施強暴行為，妨害執行公務，嗣後丙○○則下車駕駛其計程車離開。
二、案經台北市政府警察局中山第二分局報請台灣台北地方法院檢察署檢察官偵查起
    訴。
   理        由
一、訊據被告丙○○固坦承於右揭時地與乙○○理論以及使用無線電對講機之犯行，
    然失口否認妨害公務之犯行，辯稱：伊並不認識ＭＢ—四五五號計程車，伊只是
    因為他超車不當，才下車找他理論，他並無下車，伊大概和他理論幾分鐘而已，
    他要拿無線電對講機呼叫，伊有阻擋他不要拿對講機，伊並無阻擋他離開，伊並
    未犯罪云云。
二、按刑法第一百三十五條第一項，對於公務員依法執行職務時，施強暴脅迫者，本
    罪所謂「強暴」乃只使用一切不法方法，直接或間接對公務員之身體，施以暴力
    ，未至成傷之程度，而所謂「脅迫」，係指以侵害生命、身體、自由、名譽財產
    不法之意，通知他人足使其生恐怖不安之心，亦即以加諸不法之危害，使人發生
    恐怖之一切行為均屬之。經查乙○○所拖吊之ＭＢ—四五五計程車係屬合作交通
    股份有限公司，與被告所駕駛大立車行之計程車，並非同一車行，此有車號查詢
    汽車車籍一紙附卷可稽，公訴人認為被告是因拖吊其同業計程車而心生不滿顯有
    疑義，被告抗辯是因為乙○○超車不當，應可採信。次查告訴人乙○○自承當初
    伊的拖吊車是停下來等紅燈，被告的車子就停在伊旁邊，他打開車門等語（見本
    院八十八年八月七日訊問筆錄），顯見被告抗辯伊並無超車至乙○○之前，強行
    攔下乙○○之拖吊車應可採信。再查被告坦承乙○○欲拿無線電對講機時，用手
    阻擋不讓其使用無線電對講機，而證人甲○○即台北市政府警察局交通大隊第三
    組警員亦證稱：乙○○在凌晨四時許有呼叫好幾次等語，顯見被告確實有該當以
    強暴之手段妨害乙○○執行公務，此外復有台北市政府警察局交通警察大隊直屬
    第一分隊服務記錄表以及台北市政府交通局妨害交通車輛保管通知單各一紙附卷
    可稽，，是可知被告所辯，尚不足採信。綜上事證明確，被告右揭犯行，足堪認
    定。
二、按執行交通違規取締之拖吊司機，係依交通法規執行公務之人員，被告對之施以
    強暴及脅迫之行為，而妨害其等執行公務，核其所為，係犯刑法第一百三十五條
    第一項之妨害公務罪。爰審酌被告是因拖吊車超車不當，而心生不滿，然應尋正
    當管道檢舉不當行為，不應透過非法之手段為之，並參酌被告犯罪之目的、所受
    之刺激、手段、品行、智識程度、所生危害及犯罪後之態度等一切情狀，量處如
    主文所示之刑，並諭知易科罰金之折算標準，以資懲儆。末查被告未曾受有期徒
    刑以上刑之宣告，有臺灣高等法院檢察署刑事資料簡覆表附卷可稽，因一時短於
    思慮，致觸犯本案犯行，且被告有正當職業，經此刑之教訓，當知所警惕，而無
    再犯之虞，本院認前開對其宣告之刑，以暫不執行為適當，爰併宣告緩刑三年，
    以啟自新。
三、又公訴人認為被告亦觸犯刑法第三百零四條第一項強制罪犯行，然刑法第一百三
    十五條第一項妨害公務罪，當然含有使人行無義務之事，或妨害他人行使權利等
    妨害自由之性質，故無另成立本罪之餘地，附此序明。
據上論斷，應依刑事訴訟法第二百九十九條第一項前段，刑法第一百三十五條第一項
、第四十一條、第七十四條第一款，罰金罰鍰提高標準條例第一條前段、第二條前段
，判決如主文。
中        華      民      國       八十九     年       十   月    二    日
                                      臺灣臺北地方法院刑事第三庭
                                          法  官  陳  德   民
右正本證明與原本無異。
如不服本判決，應於判決送達後十日內，向本院提出上訴狀。
              書記官  楊  秋   鈴
中        華      民       國      八十九     年            月          日
附錄本案論罪科刑法條全文：
刑法第一百三十五條
對於公務員依法執行職務時，施強暴脅迫者，處三年以下有期徒刑、拘役或三百元以
下罰金。
意圖使公務員執行一定之職務或妨害其依法執行一定之職務或使公務員辭職而施強暴
脅迫者亦同。


司法院資訊處製作；財團法人民間司法改革基金會備份。
